臺灣板橋地方法院交通事件裁定
原處分機關　交通部公路總局臺北區監理所
異　議　人
即受處分人　侯錦霞
上列異議人因違反道路交通管理處罰條例案件，對於交通部公路
總局臺北區監理所100年9月29日所為之處分（原處分案號：北監
營裁字裁40-CQ0000000號），聲明異議，本院裁定如下：
    主  文
異議駁回。
    理  由
一、原處分意旨略以：異議人即受處分人侯錦霞所有之車號P7U-
    155號重型機車，因於民國100年8 月16日16時30分許，在新
    北市○○區○○路1 段90號對面路段，有「在禁止臨時停車
    處所停車」之違規，經新北市政府警察局樹林分局員警當場
    拍照後予以逕行舉發，嗣經原處分機關依道路交通管理處罰
    條例第56條第1項第1款之規定，裁處罰鍰新臺幣600 元之處
    分。
二、異議意旨略以：伊停車之地點係在紅線內側而非外側，亦非
    禁止停車之後站廣場範圍內；況且該處係ㄇ字型的廣場，到
    處都是出入口、通道，伊並沒有在公共場所出入口停放車輛
    之行為，請求撤銷原處分云云。
三、按汽車駕駛人在禁止臨時停車處所停車，處新臺幣（下同）
    6 百元以上1 千2 百元以下罰鍰：又紅實線設於路側，用以
    禁止臨時停車；再禁止臨時停車線，用以指示禁止臨時停車
    路段，以劃設於道路緣石正面或頂面為原則，無緣石之道路
    得標繪於路面上，距路面邊緣以30公分為度，道路交通管理
    處罰條例第56條第1項第1款、道路交通標誌標線號誌設置規
    則第149 條第1 項第1 款第5 點、第169 條第1 項分別定有
    明文。
四、經查：本件異議人所有之P7U-155 號普通重型機車，於前揭
    時、地停放在劃有紅實線之「禁止臨時停車」路段一情，除
    有舉發違反道路交通管理事件通知單及現場違規採證照片各
    1 張附卷可按外，並為異議人於申訴書及聲明異議狀所不否
    認，足堪認定與事實相符。異議人雖以前詞置辯，然上開道
    路交通標誌標線號誌設置規則第169 條第1 項既明定「禁止
    臨時停車線，用以指示禁止臨時停車『路段』」，可知「禁
    止臨時停車」之紅實線一經於道路緣石正面或頂面繪製完成
    ，即表示實際繪製「紅實線」所在路段之道路地面，均禁止
    臨時停車，以維交通順暢，並避免造成人車往來危險，其禁
    止停車之效力及於標線之左右兩側至路權範圍為止，禁停路
    段並無內外左右之分，自不能逕自主張停放於紅實線內側（
    或外側）即不屬於交通違規之行為。而異議人所有之P7U-15
    5 號普通重型機車，停置在紅實線右側（上方），距離紅實
    線僅數十公分，此有採證照片附卷可稽，應屬紅實線指示禁
    止臨時停車之範圍，是異議人此部分主張，難謂可採。至於
    異議人主張廣場出入口部分，因本裁決書並非以道路交通管
    理處罰條例第56條第1 項第3 款規定之事由舉發，且不影響
    異議人上開違規行為之認定，故無審究此部分之必要，附此
    敘明。準此，則原處分機關依據上述規定，對異議人處以
    600 元之罰鍰，自無任何違誤之處，異議人上開所辯要與事
    實認定並不生任何影響，是以本件異議為無理由，應予駁回
    。
據上論斷，應依道路交通事件處理辦法第18條，裁定如主文。
中    華    民    國    100   年    10    月    19    日
                    刑事第三庭  法  官  侯志融
以上正本證明與原本無異。
如不服本裁定應於送達後5日內向本院提出抗告狀。
                                書記官  林進煌
中    華    民    國   100    年    10    月    19    日